臺灣南投地方法院民事簡易判決
111年度投簡字第156號
原      告  陳維恩  

被      告  廖宥霖  
            陳俐紗  
上列當事人間損害賠償事件，本院於民國111年6月21日言詞辯論
終結，判決如下：
    主      文
被告應連帶給付原告新臺幣壹萬元，及自民國一百一十一年三月
二十二日起至清償日止，按週年利率百分之五計算之利息。
原告其餘之訴駁回。
訴訟費用由被告連帶負擔二十分之一，餘由原告負擔。
本判決第一項得假執行。但被告如以新臺幣壹萬元為原告預供擔
保，得免為假執行。
原告其餘假執行之聲請駁回。
    事實及理由
壹、程序方面：
    被告甲○○經合法通知，未於言詞辯論期日到場，核無民事訴
    訟法第386條所列各款情形，爰依原告聲請，由其一造辯論
    而為判決。
貳、實體方面：　　
一、原告起訴主張：被告乙○○與原告在婚姻存續期間，於民國11
    0年8、9月與被告甲○○親密出遊，被告乙○○亦不否認有外遇
    事實，且被告乙○○父母親、妹妹皆知悉被告乙○○外遇行為，
    足見被告有逾越一般交友分際之不正當往來，被告不顧自身
    及家庭和諧，侵害婚姻及配偶權利，破壞家庭圓滿，行徑惡
    劣，致原告處於巨大之精神壓力，爰請求賠償新臺幣（下同
    ）20萬元等語。並聲明：被告應連帶給付原告20萬元，及自
    起訴狀繕本送達最後一位被告翌日起至清償日止，按週年利
    率5%計算之利息；願供擔保，請准宣告假執行。
二、被告部分：
（一）被告乙○○抗辯略以：原告與被告乙○○於99年10月25日登記
      結婚，婚後雖共同育有3名未成年子女，然彼此間相處卻
      摩擦不斷，至110年9月30日離婚登記前，已有2年多時間
      未曾有親密之互動，原告與被告乙○○簽訂離婚協議書之日
      期雖為110年9月30日，然原告與被告乙○○已有離婚共識，
      約定110年9月30日係以雙方均有空閒之時間，且當時雙方
      協商關於離婚之條件時，已議定和平分手互不追究往日之
      事，而原告所提之影片檔案雖確實為被告乙○○之抖音帳號
      頁面，且為被告110年9月24日出遊所拍攝之影片，惟被告
      乙○○拍攝影片時與被告甲○○是朋友關係，還未在一起，被
      告乙○○固不否認當時對被告甲○○具有好感，然被告乙○○當
      時並未與被告甲○○有任何逾越男女正常交往之行為，縱認
      被告間之互動已逾越一般男女交友之範圍，惟當時被告乙
      ○○與原告已有離婚之共識，且距離正式簽訂離婚協議書亦
      僅有一周之時間，縱有侵害原告配偶權之情事，其程度亦
      屬輕微，況原告與被告乙○○婚姻破裂之原因與被告間是否
      交往並無關聯，懇請本院予以酌減精神慰撫金等語資為抗
      辯。並聲明：原告之訴駁回；如受不利判決，願供擔保免
      為假執行。
（二）被告甲○○則經合法通知未於言詞辯論期日到場，亦未提出
      書狀為何聲明或陳述。
三、法院之判斷：
（一）原告主張其與被告乙○○於105年2月17日至110年9月30日止
      為夫妻關係，被告間於110年8、9間曾有出遊之事實等情
      ，業據其提出光碟1片為證，並有本院所截取上開光碟之
      畫面23張、查詢被告乙○○之個人戶籍資料1紙附卷為憑，
      且為被告乙○○所不爭執；而被告甲○○對原告主張之上開事
      實，已於相當時期受合法之通知，未於言詞辯論期日到場
      ，亦未提出任何書狀為何爭執，依民事訴訟法第436條第2
      項適用同法第280條第3項準用同條第1項規定視同自認，
      是堪信原告前揭主張為真實。
（二）因故意或過失，不法侵害他人之權利者，負損害賠償責任
      。故意以背於善良風俗之方法，加損害於他人者亦同。數
      人共同不法侵害他人之權利者，連帶負損害賠償責任。不
      法侵害他人其他人格法益而情節重大者，被害人雖非財產
      上之損害，亦得請求賠償相當之金額。前2項規定，於不
      法侵害他人基於配偶關係之身分法益而情節重大者，準用
      之。民法第184條第1項、第185條第1項前段、第195條第1
      項前段、第3項分別定有明文。又婚姻係以夫妻之共同生
      活為其目的，配偶應互相協力保持其共同生活之圓滿安全
      及幸福，而夫妻互守誠實，係為確保其共同生活之圓滿安
      全及幸福之必要條件，故應解為配偶因婚姻契約而互負誠
      實之義務，配偶之一方行為不誠實，破壞共同生活之圓滿
      安全及幸福者，即為違反因婚姻契約之義務而侵害他方之
      權利，足認基於身分關係而生之配偶權亦屬應受保護之權
      利，倘配偶之一方行為不誠實，雖非通姦或相姦行為，若
      該行為足以破壞夫妻間之共同生活之圓滿安全及幸福而情
      節重大，則該第三人與不誠實之配偶即為侵害配偶權之共
      同侵權行為人。經查，兩造均不爭執被告曾有一同出遊之
      事實，已如前述，而依原告所提之上開光碟所截取之畫面
      23張，可知係110年9月24日所拍攝，被告一起出遊且於公
      共場所有十指緊扣之舉動，並參以上開畫面之情境、氛圍
      ，與被告乙○○抗辯僅屬一般朋友之情形相異，足認被告間
      之親密行為，顯已逾越結交普通朋友一般社交行為之往來
      ，是原告主張被告間之行為業已侵害其配偶權，其得向被
      告請求精神慰撫金，應屬可採。
（三）不法侵害他人之身分法益情節重大，被害人受有非財產上
      損害，請求加害人賠償相當金額之慰撫金時，法院對於慰
      撫金之量定，應斟酌實際加害情形、所造成之影響、被害
      人痛苦之程度、兩造之身分地位經濟情形及其他各種狀況
      ，以核定相當之數額。本院參酌兩造之稅務電子閘門財產
      所得調件明細表之財產情形（見本院卷第85頁至第96頁、
      第187頁至第192頁），並斟酌兩造身分、經濟狀況、被告
      間之來往情形、原告因本件侵害配偶權所受精神上之痛苦
      ，及考量上開照片於110年9月24日拍攝時，原告與被告乙
      ○○雖尚未離婚，但於同年9月30日即辦理離婚登記等一切
      情況，認原告請求被告賠償非財產上損害1萬元，應屬適
      當，然逾此範圍之請求，則屬過高。
（四）給付無確定期限者，債務人於債權人得請求給付時，經其
      催告而未為給付，自受催告時起，負遲延責任。其經債權
      人起訴而送達訴狀，或依督促程序送達支付命令，或為其
      他相類之行為者，與催告有同一之效力。遲延之債務，以
      支付金錢為標的者，債權人得請求依法定利率計算之遲延
      利息。應付利息之債務，其利率未經約定，亦無法律可據
      者，週年利率為5%。民法第229條第2項、第233條第1項本
      文及第203條分別定有明文。本件侵權行為損害賠償之債
      ，給付無確定期限，又係以支付金錢為標的，依前揭規定
      ，原告請求自起訴狀繕本送達最後一位被告乙○○翌日即11
      1年3月22日起至清償日止，按週年利率5%計算之利息，應
      屬有據。
四、綜上所述，原告基於侵權行為之法律關係，請求被告應連帶
    給付1萬元，及自111年3月22日起至清償日止，按週年利率5
    %計算之利息，為有理由，應予准許，逾此範圍之請求，為
    無理由，應予駁回。
五、本件事證已臻明確，兩造其餘攻擊防禦方法及舉證，核與判
    決結果不生影響，爰不逐一論述，附此敘明。
六、本件原告勝訴部分，係就民事訴訟法第427條第1項適用簡易
    程序所為被告部分敗訴之判決，依民事訴訟法第389條第1項
    第3款規定，應依職權宣告假執行。原告陳明願供擔保，請
    准宣告假執行，無非係促請本院依職權為假執行之發動，自
    無為准駁諭知之必要。被告乙○○就原告勝訴部分陳明願供擔
    保，聲請宣告免為假執行，合於法律規定，本院並依第392
    條第2項規定，與被告甲○○部分一併酌定相當之擔保金額宣
    告之。至原告其餘敗訴部分，其假執行之聲請，則因訴之駁
    回而失所依附，應併駁回之。
七、訴訟費用負擔之依據：民事訴訟法第79條、第85條第2項。
中　　華　　民　　國　　111 　年　　7 　　月　　5 　　日
                        臺灣南投地方法院南投簡易庭
                              法  官  丁婉容  
以上為正本係照原本作成。
如不服本判決，應於送達後20日內，向本院提出上訴狀並表明上
訴理由，如於本判決宣示後送達前提起上訴者，應於判決送達後
20日內補提上訴理由書（須附繕本）；並向本院繳足上訴裁判費
。　　　　　　　　　　　　　　　
中　　華　　民　　國　　111 　年　　7 　　月　　5 　　日
                              書記官  詹書瑋